【裁判字號】    97,重訴,81
【裁判日期】    980304
【裁判案由】    給付承攬報酬
【裁判全文】
臺灣苗栗地方法院民事裁定              97年度重訴字第81號
原      告  雅梵國際室內設計有限公司
法定代理人  甲○○
訴訟代理人  包漢銘律師
被      告  西湖渡假村股份有限公司
法定代理人  丁○○
訴訟代理人  丙○○
            戊○○
參  加  人  長春藤健康管理股份有限公司
法定代理人  乙○○
訴訟代理人  陳忠儀律師
上列原告與被告間給付承攬報酬事件，本院裁定如下：
    主  文
原告應於本裁定送達後20日內，提出如附件所載內容之準備書狀
正本，並以繕本或影本直接通知他造及鑑定人台灣省建築師公會
。
    理  由
一、按當事人因準備言詞辯論之必要，應以書狀記載其所用之攻
    擊或防禦方法，及對於他造之聲明並攻擊或防禦方法之陳述
    ；又應通知他造使為準備之事項，有未記載於訴狀者，當事
    人應於他造得就該事項進行準備所必要之期間內，提出記載
    該事項之準備書狀於法院，並以繕本或影本直接通知他造，
    此觀之民事訴訟法第265 條第1 項、第267 條第2 項規定即
    明。經查，原告提出之訴狀，未依法表明上開事項，茲限原
    告於收受本裁定送達後20日內，提出準備書狀正本，並以繕
    本或影本直接通知他造，其記載事項詳如附件所示。
二、依民事訴訟法第267條第2項，裁定如主文。
中    華    民    國    98    年    3     月    4     日
                  民事庭      法  官  張珈禎
以上正本係照原本作成。
本件不得抗告。
                               書記官  黃麗靜
中    華    民    國    98    年    3     月    5     日
附件
一、原告準備言詞辯論之書狀，應記載下列各款事項：
  （一）請求所依據之事實及理由。
  （二）證明應證事實所用之證據：請提出下列證據以利鑑定「
        維多利亞賣場內部裝修工程、廣場整地、鳥籠及壓花地
        坪工程、花園餐廳、小英故事館、及咖啡販賣工程之施
        工圖」。如有多數證據者，應全部記載之。（關於事實
        ，應分別記載應受判決事項聲明有理由之事實、對於他
        造主張事實之承認與否、抗辯事實及與此等事項相關連
        之事實。應證事實如有多數證據，應全部記載。如係人
        證，應載明證人之姓名、住址、電話號碼、訊問事項及
        與應證事實之關係；如係書證，除已提出得引用者外，
        應先提出影本，原本俟開庭時提出），並應記載法律關
        係及法律見解（實務上或學說上）、提供相關資料，以
        利爭點之整理。
  （三）對他造主張之事實及證據為承認與否之陳述；如有爭執
        ，其理由。
二、前開記載方式請以條列方式分段記載。
三、如有委任訴訟代理人而未記載於訴狀者，請載明訴訟代理人
    之姓名及住址，並提出委任狀。
四、所提書狀及書證以繕本或影本直接通知對造時，宜自行保留
    回證，俾利對造就曾否受領前項書狀繕本或影本有爭議時之
    釋明。

司法院資訊處製作；財團法人民間司法改革基金會備份。
